Filipe Souza do Carmo

Campo Grande -MS (Mobilidade total de mudança de Cidade/Estado/país) | Soteiro | 25 Anos

(67) 99694-3910 | filipecarmo.04@gmail.com

<u>linkedin.com/in/filipe-carmo</u>

OBJETIVOS: Sou uma profissional proativo; criativo, inovador e com facilidade para trabalhar em equipe, com espírito de equipe, disponibilidade de horário inicio imediato, possuo ótimo capacidade de assimilação de novos conhecimentos técnicos, facilidade de adaptação a novas situações de trabalho. **Engenheiro Civil – Junior | Assistente | Auxiliar | Técnico em Obras | Trainee**

Áreas: Planejamento | Controle de Obras | Avaliações | Pericias | Orçamentos | Projetos | administrativo

Obras: Infraestrutura | Energia | Linha de Transmissão | Saneamento | Corporativas | Industriais | Comerciais | Galpões | Restaurações | Pavimentações | Rodoviarias

Qualificações

Atualmente atuo no ramo de Engenheiro Civil a 6 meses e estou em busca de novas oportunidades, nesse tempo adquiri experiência em terraplenagem, pavimentação, drenagem e sinalização junto com projetos e planilhas.

Além disso tenho experiência de entregador, promotor de vendas e gerente de estoque, que trabalhei por mais de 4 anos em uma empresa familiar, assim possuo uma ampla visão desses conhecimentos.

FORMAÇÃO ACADÊMICA

Engenharia Civil- Uniderp – cocluido em 12/2019

CURSOS COMPLEMENTARES

- AutoCAD 2D
- Revit
- Windows
- Internet
- Marketing pessoal
- Pacote Office
- Introdução ao Open BIM com IFC Builder

IDIOMAS

Português: Fluente Espanhol: B1 Inglês: B1

EXPERIÊNCIAS PROFISSIONAIS

EQUIPE ENGENHARIA – Campo Grande/MS Estagio de Engenharia Civil O estagio foi realizado em varias etapas, primeiro Terraplenagem: Acompanhamento
da equipe de topografia na marcação na grade da pista, segundo Pavimentação:
Acompanhamento da equipe de laboratório no ensaio densidade (in situ), terceiro
Drenagem: Levantar junto à equipe de topografia o quantitativo dos tubos a ser
utilizada para a drenagem, quarto Sinalização: Analisar o projeto junto ao engenheiro
e elaborar a planilha dos insumos para a sinalização da obra.

INDUSTRIA DE COMERCIO VALE FORMOSO- Campo Grande/MS 01/2014 a 12/2017 Entregador de Alimentos

• Entregar encomendas, produtos e materiais manuseando cargas especiais, observar endereço solicitado para entrega, controlar a qualidade dos serviços prestados.

INDUSTRIA DE COMERCIO VALE FORMOSO- Campo Grande/MS 01/2014 a 12/2017 Promotor de Produtos

 Promovia produtos e serviços e organizava exposição e rotatividade em pontos de venda de acordo com layout estabelecido pela empresa. Abordando clientes, esclarece dúvidas e distribui amostra grátis.

INDUSTRIA DE COMERCIO VALE FORMOSO- Campo Grande/MS 01/2014 a 12/2016 Gerente de estoque

 Gerenciava a recepção, conferencia e armazenava produtos e materiais no depósitos, assim tendo o controle e organização para a empresa.

TRABALHO VOLUNTÁRIO E OUTROS

Africa Volunteers Now - Guine Bissau/GB

01/2018

Voluntário de serviços comunitários

 Participação como missionário no leste da África, atuando na construção de igreja, ajuda nas escolas ensinando as crianças os 7 remédios naturais e com atendimento a população carente auxiliando os dentistas.

Clube de Desbravadores Monte Castelo- Campo Grande/MS 02/2012 ate o Momento Conselheiro

• Faço parte do clube de descravadores Monte Castelo trabalhando com crianças e adolescentes promovendo varias atividades como acampamentos, atividades recreativas e campanhas beneficentes para a comunidade.

Delfin English School-Dublin/IE

02/2017

Intercambio

 Realização de intercâmbio cultural com o objetivo de aprimorar o idioma inglês. Curso realizado na Delfin English School em Dublin, residindo por 15 dias na escola e outros 15 dias interagindo 100% do tempo com nativos e estudantes de outras nacionalidades pela Europa, 2017.